臺灣臺中地方法院刑事判決　　　　　　　95年度易字第3965號
公　訴　人　臺灣臺中地方法院檢察署檢察官
被　　　告　甲○○
　　　　　　　　　　（另案於臺灣臺中看守所羈押中）
上列被告因加重竊盜案件，經檢察官提起公訴（95年度偵字第26
658號），本院判決如下：
    主    文
甲○○攜帶兇器踰越安全設備於夜間侵入住宅竊盜，累犯，處有
期徒刑玖月，扣案之六角扳手、美工刀各壹支及美工刀片壹組（
內有柒片刀片），均沒收。
    犯罪事實
一、甲○○曾於民國九十二年間因違反毒品危害防制條例案件，
    經本院以九十二年度訴字第一六七○號判決判處有期徒刑九
    月確定，甫於九十三年九月三十日縮刑期滿執行完畢，猶不
    知悔改，意圖為自己不法所有，於九十五年十一月二十二日
    一時許，步行至乙○○位於臺中縣大甲鎮中新村二十二號住
    宅後，攜帶其所有客觀上足供兇器使用之六角扳手、美工刀
    各一支及美工刀片一組（內有七片刀片），踰越上開住所之
    安全設備窗戶而於夜間侵入上開住宅，竊得一字起子一支，
    得手後甲○○遂於上開住宅內小憩。嗣乙○○於當日上午前
    往該處，發覺甲○○在上開住宅內，遂報警處理；經警於同
    日上午九時二十分許在上開住宅內當場查獲甲○○，並扣得
    甲○○所有供預備犯罪用之六角扳手、美工刀各一支及美工
    刀片一組（內有七片刀片）。
二、案經乙○○訴由臺中縣警察局大甲分局報告臺灣臺中地方法
    院檢察署檢察官偵查起訴。
    理    由
一、訊據被告甲○○固坦承有攜帶其所有客觀上足供兇器使用之
    六角扳手、美工刀各一支及美工刀片一組（內有七片刀片）
    ，踰越告訴人乙○○位於臺中縣大甲鎮中新村二十二號住宅
    之安全設備窗戶而於夜間侵入上開住宅，並在該處竊得一字
    起子一支之事實不諱，然矢口否認於攜帶扣案六角扳手、美
    工刀各一支及美工刀片一組（內有七片刀片）進入告訴人住
    處之初，即有攜帶兇器踰越安全設備於夜間侵入住宅竊盜之
    故意，辯稱：當時係覓友無著，且所攜金錢不足投宿旅館，
    乃進入該處休息，並非欲進入該處行竊云云。惟查，對於扣
    案之六角扳手一支，被告於偵查中辯稱：係伊撿到的，伊不
    知作何用途云云；於本院審理時則改辯稱：六角扳手係伊當
    晚購買，作為幫朋友修理機車後照鏡之用云云，其辯詞反覆
    ，已難採信，再佐以被告無合理理由而隨身攜帶六角扳手、
    美工刀各一支及美工刀片一組等工具，並以踰越窗戶之方式
    於夜間侵入他人住宅，其辯稱僅欲進入休息云云，亦與常情
    有違，另參以，倘依被告所言，其進入他人住所僅欲休息睡
    覺，又豈會見他人留下之一字起子，即隨手將之竊取，足見
    被告進入告訴人住處內之目的，實意在行竊，是被告所辯尚
    不足採，此外，並有被告所有供預備犯罪之六角扳手、美工
    刀各一支、美工刀片一組（內有七片刀片）及被告竊得之一
    字起子一支扣案可資佐證。本件事證明確，被告上開加重竊
    盜犯行，堪以認定。
二、按毀越門扇而入室行竊，其越入行為即屬侵入住宅，已結合
    於所犯加重竊盜之罪質中，無更行構成侵入住宅罪之理（最
    高法院二十七年上字第一八八七號判例意旨參照）。次按刑
    法第三百二十一條第一項第三款之攜帶兇器竊盜罪，係以行
    為人攜帶兇器竊盜為其加重條件，此所謂兇器，其種類並無
    限制，凡客觀上足對人之生命、身體、安全構成威脅，具有
    危險性之兇器均屬之，且祇須行竊時攜帶此種具有危險性之
    兇器為已足，並不以攜帶之初有行兇之意圖為必要（最高法
    院七十九年臺上字第五二五三號判例要旨可供參照）。查本
    件被告行竊時所攜帶之六角扳手、美工刀各一支及美工刀片
    一組（內有七片刀片），其中六角扳手為金屬材質，頗有重
    量，美工刀一支及美工刀片一組（內有七片刀片）均刀面鋒
    利完好無缺損等情，業據本院於審理時當庭勘驗甚明，於客
    觀上均足以對人之身體、生命、安全構成威脅，自堪認為兇
    器無疑。核被告所為，係犯刑法第三百二十一條第一項第一
    、二、三款之加重竊盜罪。又被告有如事實欄所載之前科，
    有臺灣臺中地方法院檢察署刑案資料查註紀錄表、臺灣高等
    法院被告前案紀錄表各一紙在卷可按，其受有期徒刑之執行
    完畢後五年以內故意再犯本件有期徒刑以上之罪，為累犯，
    應依刑法第四十七條第一項之規定加重其刑。爰審酌被告素
    行不良，且前已有竊盜前科，猶不知悔改，並自食其力，而
    以攜帶兇器踰越安全設備於夜間侵入住宅竊盜之危險方式獲
    取財物，非但對被害人造成財產上之損害及生活上之不便，
    且影響社會治安，行為實值非難而不宜輕縱，暨被告竊得之
    物品為一字起子一支，價值非高，且被告於本院審理時坦承
    犯行之犯罪後態度等一切情狀，量處如主文所示之刑，以資
    懲儆。末按刑法第三十八條第一項第二款關於供犯罪預備之
    物，以屬於犯人者為限，得予沒收之規定，並不限於法律就
    預備行為設有罰則時，始有適用之餘地，倘扣案物係預備供
    犯罪使用，均應認屬刑法第三十八條第一項第二款之供犯罪
    預備之物，而宣告沒收之（最高法院九十一年度臺上字第六
    七六七號判決意旨、臺灣高等法院暨所屬法院九十二年法律
    座談會參照）。查扣案之六角扳手、美工刀各一支及美工刀
    片一組（內有七片刀片），為被告所有供預備犯上開加重竊
    盜犯行所用之物，業據本院查明在卷，爰依刑法第三十八條
    第一項第二款之規定宣告沒收。
三、至公訴意旨雖另認被告以上開美工刀、六角扳手，將上述住
    宅內之鋁門及白鐵窗卸下，因認被告尚竊得鋁門及白鐵窗等
    物，惟按犯罪事實應依證據認定之，無證據不得認定犯罪事
    實。又不能證明被告犯罪者，應諭知無罪之判決，刑事訴訟
    法第一百五十四條第二項、第三百零一條第一項分別定有明
    文。又認定不利於被告之事實，須依積極證據，苟積極證據
    不足為不利於被告事實之認定時，即應為有利於被告之認定
    ，更不必有何有利之證據。另按事實之認定，應憑證據，如
    未能發現相當證據，或證據不足以證明，自不能以推測或擬
    制之方法，以為裁判基礎；又認定犯罪事實，所憑之證據，
    雖不以直接證據為限，間接證據亦包括在內，然無論直接或
    間接證據，其為訴訟上之證明，須於通常一般之人均不致於
    有所懷疑，而得確信其為真實之程度者，始得據之為有罪之
    認定，倘其證明尚未達到此一程度，而有合理性懷疑之存在
    時，即無從為有罪之認定，最高法院三十年上字第八一六號
    判例、四十年臺上字第八六號判例、三十年上字第一八三一
    號判例、七十六年臺上字第四九八六號判例分別著有明文可
    資參照。查公訴人認被告涉有上開犯行，主要係以證人乙○
    ○於本院審理時證稱：白鐵窗及鋁門部分，在被告侵入前一
    天是完好如初的等語，故認被告進入之後當天早上六、七點
    時候，才由被害人家人發現，時間短暫，足認應是被告在侵
    入這段時間，將白鐵窗、鋁門卸下，竊取得手，且正好是夜
    間，又下雨，所以被告在疲累之際，便先在該處睡覺等情。
    訊據被告則堅決否認涉有行竊鋁門及白鐵窗之犯行，辯稱：
    伊進入該處時，鋁門及白鐵窗已拆下等語。經查：證人乙○
    ○於本院審理時固具結證稱上開住宅內白鐵窗及鋁門，在被
    告侵入前一天是完好如初等語，然該處幾乎每天遭竊等情，
    亦據證人乙○○具結證述甚明，足見該處出入份子複雜，且
    常有宵小進出，故本案並無法因此推知上開住宅內之白鐵窗
    及鋁門係被告所拆下，況如欲拆卸該白鐵窗及鋁門，勢必須
    使用工具為之而非徒手可為，此由證人乙○○於本院審理時
    具結證述：當時鋁門及玻璃已經分開，且鋁門不好拆等語（
    詳見本院卷第二五、二六頁）甚明，然經本院當庭勘驗扣案
    被告所攜帶之六角扳手、美工刀各一支及美工刀片一組（內
    有七片刀片），外觀均新穎無缺損，故亦難以被告有攜帶上
    開扣案物品，即認被告有行竊白鐵窗及鋁門之行為，再本案
    並未查扣被告有何搬運物品之交通工具，則倘被告欲徒步竊
    取白鐵窗及鋁門，為免日間搬運過於醒目而使犯行曝光，必
    會選擇夜間搬運，又豈會未利用夜間搬運，而反在上址休息
    之理？故本件尚乏積極證據足資證明被告有行竊白鐵窗及鋁
    門之犯行，然此部分與前開論罪科刑部分，為單純一罪關係
    ，爰不另為無罪之諭知。
據上論斷，應依刑事訴訟法第二百九十九條第一項前段，刑法第
三百二十一條第一項第一、二、三款、第四十七條第一項、第三
十八條第一項第二款，判決如主文。
中　　華　　民　　國　　96　　年　　1 　　月　　24　　日
                  刑事第十庭    審判長法　官　賴  妙  雲
                                      法　官  黃  家  慧
                                    　法　官　黃  炫  中
上正本證明與原本無異。
如不服本判決，應於送達後十日內向本院提出上訴狀（須附繕
本），上訴於台灣高等法院台中分院。
                                      書記官  黃  珮  華
中　　華　　民　　國　　96　　年　　1 　　月　　24　　日
附錄論罪科刑法條
中華民國刑法第321條
（加重竊盜罪）
犯竊盜罪而有左列情形之一者，處 6 月以上、 5 年以下有期徒
刑：
一  於夜間侵入住宅或有人居住之建築物、船艦或隱匿其內而犯
之者。
二  毀越門扇、牆垣或其他安全設備而犯之者。
三  攜帶兇器而犯之者。
四  結夥三人以上而犯之者。
五  乘火災、水災或其他災害之際而犯之者。
六  在車站或埠頭而犯之者。
前項之未遂犯罰之。
